【裁判字號】    98,訴,1718
【裁判日期】    981231
【裁判案由】    遷讓房屋等
【裁判全文】
臺灣板橋地方法院民事判決              98年度訴字第1718號
原      告  甲○○
訴訟代理人  丙○○
被      告  丁○○
上列當事人間請求遷讓房屋等事件，經本院於民國98年11月27日
言詞辯論終結，判決如下：
    主  文
原告之訴駁回。
訴訟費用由原告負擔。
    事實及理由
一、原告主張：原告於民國98年5 月26日經本院之強制執行程序
    拍賣取得門牌號碼臺北縣土城市○○路109號20樓之1房屋及
    坐落之基地（下稱系爭房屋），並於同年6月6日取得權利移
    轉證書，其後即通知被告應將每月租金給付原告，惟被告不
    予理會，原告乃於98年7月9日以板橋國慶郵局第246 號存證
    信函催告被告應於函到3 日內給付欠繳之租金，逾期即終止
    租約，但被告仍置之不理，故系爭租賃契約已經終止，被告
    自應將系爭房屋騰空返還原告，且應自98年6月6日起至遷讓
    之時止，每月給付原告相當於租金之不當得利新臺幣（下同
    ）1萬元。並聲明：1.被告應將臺北縣土城市○○路109號20
    樓之1房屋騰空遷讓返還予原告。2.被告應給付原告自98年6
    月6日起至遷讓之時止，每月給付原告1萬元。
二、被告則以：伊自94年12月1日起即向系爭房屋之前所有權人
    即訴外人乙○○承租系爭房屋，系爭租約並登載於拍賣公告
    為原告所知悉，因乙○○於95年1月15日向伊借款45萬元，
    約定於95年7月15日前清償，惟未按期還款，嗣伊與乙○○
    於95年7月28日約定每月還款1萬元，並以被告向乙○○承租
    系爭房屋之租金每月1萬元扣抵，至99年6月始扣抵完畢，故
    原告之請求無理由等語，資為抗辯。併為答辯聲明：原告之
    訴駁回。
三、兩造不爭執之事項：
  (一)原告於98年6月10日經本院之強制執行程序拍賣取得系爭房
    屋所有權，並於98年6月24日完成所有權移轉登記（見本院
    卷第5頁權利移轉證書影本、第24至26頁土地及建物登記謄
    本）。
  (二)被告自94年12月1日起至96年11月30日止及自96年12月1日起
    至99年11月30日止向訴外人乙○○承租系爭房屋，每月租金
    1萬元（見本院卷第20至23、31至32頁租賃契約影本）。
  (三)訴外人乙○○於95年1月15日向被告借款45萬元，約定於95
    年7月15日前清償，嗣被告與乙○○於95年7月28日約定每月
    還款1萬元，並以被告向乙○○承租系爭房屋之租金每月1萬
    元扣抵，至99年6月始扣抵完畢（見本院卷第29至30頁面額
    45萬元之本票、借據及扣抵租金還款約定之字據等影本）。
  (四)系爭房屋之拍賣公告已註明系爭房屋現為被告以每月1萬元
    租金向訴外人乙○○承租中，租賃期間自96年12月1日起自
    99年11月30日止，該租約訂立於查封之前，故拍定後不點交
    ，（見本院97年度執字第96561號卷98年2月21日板院輔97執
    日字第96561號公告影本）。
  (五)原告於98年7月9日以板橋國慶郵局第246號存證信函催告被
    告應於函到3日內給付欠繳之租金，逾期不給付即終止租約
    （見本院卷第6頁）。
四、本院之判斷：
  (一)本件原告主張終止系爭租賃契約，請求被告遷讓房屋及相當
    於租金之不當得利，為被告所否認，並以前詞置辯。是本件
    所應審究之爭點在於：系爭租賃契約有無民法第425條第1項
    規定之適用？
  (二)經查：
  1.原告主張於98年6月10日經本院之強制執行程序拍賣取得系
    爭房屋所有權，並於98年6月24日完成所有權移轉登記之事
    實，有權利移轉證書影本、土地及建物登記謄本為證（見本
    院卷第5頁、第24至26頁），且為被告所不爭執，堪信為真
    實。
  2.次查，被告抗辯自94年12月1日起至96年11月30日止及自96
    年12月1日起至99年11月30日止向訴外人乙○○承租系爭房
    屋，每月租金1萬元等情，有租賃契約影本為證（見本院卷
    第20至23、31至32頁），且為原告所不爭執，亦足信實。又
    系爭房屋之拍賣公告已註明系爭房屋現為被告以每月1萬元
    租金向訴外人乙○○承租中，租賃期間自96年12月1日起自
    99年11月30日止，該租約訂立於查封之前，故拍定後不點交
    之事實，此經本院依職權調取本院97年度執字第96561號卷
    核閱無誤，足徵原告於投標時即已知悉有系爭租賃契約之存
    在。
  3.按「出租人於租賃物交付後，承租人占有中，縱將其所有權
    讓與第三人，其租賃契約，對於受讓人仍繼續存在。前項規
    定，於未經公證之不動產租賃契約，其期限逾5年或未定期
    限者，不適用之。」，民法第425條定有明文。查系爭租賃
    契約之期限為3年，已如前述，依民法第425條第1項之規定
    ，被告就系爭房屋之租賃契約，自不受原告嗣後取得系爭房
    地之所有權而影響，系爭租賃契約對於原告仍繼續存在，原
    告自應繼受上開租賃關係。
  4.被告又抗辯：乙○○於95年1月15日向被告借款45萬元，約
    定於95年7月15日前清償，嗣被告與乙○○於95年7月28 日
    約定每月還款1萬元，並以被告向乙○○承租系爭房屋之租
    金每月1萬元扣抵，至99年6月始扣抵完畢等情，有租賃期約
    、面額45萬元之本票、借據及扣抵租金還款約定之字據等件
    影本可稽（見本院卷第20至23頁、第29至32頁），且為原告
    所不爭執，堪信屬實。是本件被告與訴外人乙○○既有上開
    以租金扣抵債務之約定，且至99年6 月始扣抵完畢，則原告
    於98年7月9日以板橋國慶郵局第246 號存證信函（見本院卷
    第6頁）限期催告被告給付租金及逾期不給付即終止租約，
    即屬無據。
  5.從而，原告主張終止系爭租賃契約，請求被告遷讓房屋及相
    當於租金之不當得利，為無理由，不應准許。
五、綜上所述，原告請求：(一)被告應將臺北縣土城市○○路109
    號20樓之1房屋騰空遷讓返還予原告。(二)被告應給付原告自
    98年6月6日起至遷讓之時止，每月給付原告1萬元，均無理
    由，應予駁回。
六、據上論結，本件原告之訴為無理由，爰依民事訴訟法第78條
    ，判決如主文。
中    華    民    國    98    年    12    月    31    日
                  民事第二庭    法  官  張筱琪
以上正本證明與原本無異
如對本判決上訴，須於判決送達後20日內向本院提出上訴狀
中    華    民    國    98    年    12    月    31    日
                            書記官  連思斐

司法院資訊處製作；財團法人民間司法改革基金會備份。
